

CONTACTO

1154821319

matiasgines47@gmail.com

github.com/MatiasGines

(in) /matias-gines

/Portfolio

EDUCACIÓN

02/01/2023 - Presente.

IFTS N°11 - Tecnicatura en desarrollo de Software

Realizando curso de ingreso para la tecnicatura en desarrollo de Software.

08/02/2022 - 10/2022

UNLP. Ing en computación

Aprobado asignaturas de ingreso, matemáticas A, programación I y Química.

IDIOMAS

Español - Nativo Inglés - B.1

TECNOLOGIAS

HTML 5
CSS3/Boostrap
.C# .Net / Entity Framework
Javascript
Angular
SQL
GIT/Github

Docker

Trello

MATIAS GINES

DESARROLLADOR .NET

SOBRE MI

Soy estudiante de la tecnicatura en desarrollo de software.

Me considero una persona responsable y perseverante, me gusta estar constantemente aprendiendo. Cuento con experiencia en desarrollo de front-end. Aún así, me capacité en .NET ya que estoy interesado en continuar desarrollándome como programador en esta tecnología.

Estoy en búsqueda de una nueva experiencia donde me pueda unir a un equipo de trabajo para desarrollar mis habilidades como programador y continuar aprendiendo.

EXPERIENCIA

CAT TECHNOLOGIES -SOPORTE IT.

04/04/2022 | Presente.

 Desarrollando tareas de soporte técnico a usuarios de Fibertel y cablevisión. Configuración de routers y decodificadores.

PAGIE PORTAL - PASANTÍA FRONT END.

18/04/2022 | 04/07/2022.

• Participé en el desarrollo del front end de proyectos usando bootstrap, Javascript, Angular y css.

BENEFIT YOU. - CALL CENTER.

01/11/2021 | 07/02/2022.

• Venta de productos financieros.

ARCOS DORADOS. MC DONALD'S.

27/11/2017 - 05/01/2020

• Atención al cliente y caja.

CURSOS Y CERTIFICACIONES

Educación IT. Programación web C# .NET core

25/07/2022 - 03/10/2022

Entity Framework - MVC - Filtros de acción -

excepciones - validaciones - autenticación - Razor -

APIs - Unit testing - Microservicios -

JPMorgan-Fundación Pescar.

01/11/2021 -01/05/2022.

Bootcamp intensivo en programación web full stack con las tecnologías: MongoDB, Express, React y Node.